最  高  行  政  法  院  裁  定
110年度抗字第185號
抗  告  人  張世欣                                      




上列抗告人因與相對人彰化縣立二林高級中學間性別平等教育法
事件，對於中華民國110年5月21日臺中高等行政法院110年度訴
字第17號裁定，提起抗告，本院裁定如下︰
　　主  文
抗告駁回。
抗告訴訟費用由抗告人負擔。　　
　　理  由
一、按抗告法院認抗告為不合法或無理由者，應為駁回抗告之裁
    定。
二、本件原裁定以：本件抗告人因性別平等教育法事件，係於民
    國109年7月8日收受相對人之處分書（即相對人109年7月8日
    二中輔字第1090004477號函），抗告人不服於109年7月14日
    具申復申請書提起申復，經相對人於109年8月4日第1642835
    號校園性平事件申復審議決定以申復無理由駁回，並於109
    年8月10日以二中學字第1090005225號函通知抗告人，而由
    教官兼生活輔導組長謝豪瑋於109年8月10日送交抗告人本人
    簽收，計抗告人提起訴願之期間，應自109年8月11日起，算
    至109年9月9日（星期三）即已屆滿。抗告人遲至109年9月1
    0日始向彰化縣政府提起訴願已逾不變期間。抗告人既已訴
    願逾期復對之提起行政訴訟，顯非合法，應予駁回等語。
三、抗告意旨略謂：抗告人訴願書送達處所為「雲林縣○○市○○路
    000號2樓」，訴願人之合法送達處所為雲林縣，而其訴願機
    關所在地為彰化縣，自應扣除4日在途期間，故抗告人提起
    訴願並無逾期等語。
四、本院查：
　㈠提起撤銷訴訟，以經合法訴願為要件，此觀行政訴訟法第4條
    之規定即明。而訴願之提起，應自行政處分達到或公告期滿
    之次日起30日內為之，為訴願法第14條第1項所明定。故提
    起訴願逾法定期間，屬未經合法訴願，則其復提起撤銷訴訟
    ，其起訴即因不備其他要件，行政法院應依行政訴訟法第10
    7條第1項第10款後段規定，以裁定駁回其訴。
　㈡經查，本件抗告人不服相對人申復審議決定對之提起訴願，
    相對人係於109年8月10日將申復審議決定由相對人所屬教官
    兼生活輔導組長送交抗告人本人親收（原審卷第324頁)，故
    於109年8月10日發生送達之效力。又訴願法第16條關於在途
    期間之扣除，係以「訴願人不在訴願機關所在地住居」為前
    提要件。抗告人係設籍彰化縣○○鄉○○村○○路0段000巷00號，
    且其申復申請書所載住所為彰化縣（○○鎮）○○里○○街000巷0
    0號（訴願卷第62頁），是抗告人於彰化縣有住居所，抗告
    人向彰化縣政府提起訴願毋庸扣除在途期間，抗告人主張其
    訴願程序指定之送達地址（律師事務所）在雲林縣，應扣除
    在途期間云云，顯屬無據。是抗告人提起訴願之30日不變期
    間自109年8月11日起算，至109年9月9日即已屆滿，而抗告
    人係至109年9月10日始提起訴願，已逾法定不變期間。
　㈢抗告人另主張：訴願機關既已以實體審理作成訴願無理由之
    決定，且係原審於審理過程主動調查訴願是否逾期，在此之
    前相對人對訴願是否逾期並無意見，基於訴訟經濟，法院應
    為實體審理云云。惟撤銷訴訟須經合法訴願，此為行政訴訟
    實體判決之一般要件，不問訴訟程度及當事人有無抗辯，行
    政法院均應依職權加以審查。原裁定以抗告人訴願逾期，其
    在原審之訴不合法予以裁定駁回，核無不合。抗告意旨仍執
    前詞，主張本件應扣除4日在途期間、法院應實體審理云云
    ，並非可採。從而，本件抗告難認有理由，應予駁回。
五、據上論結，本件抗告為無理由。依行政訴訟法第104條、民
    事訴訟法第95條、第78條，裁定如主文。
中　　華　　民　　國　　110 　年　　11　　月　　25　　日
                    最高行政法院第三庭
                        審判長法官  帥　嘉　寶　
                              法官　鄭　小　康
                              法官　林　玫　君
                              法官　李　玉　卿
                              法官　洪　慕　芳

以  上  正  本  證  明  與  原  本  無  異
中　　華　　民　　國　　110 　年　　11　　月　　25　　日
　　　　　　　　　　　　　　　書記官　張　玉　純